【裁判字號】    98,交抗,2423
【裁判日期】    981020
【裁判案由】    違反道路交通管理處罰條例
【裁判全文】
臺灣高等法院交通事件裁定            98年度交抗字第2423號
抗  告  人
即受處分人  甲○○
上列抗告人因違反道路交通管理處罰條例案件，不服臺灣宜蘭地
方法院交通法庭，中華民國98年9 月22日所為裁定（98年度交聲
字第289 號），提起抗告，本院裁定如下：
    主  文
抗告駁回。
    理  由
一、原裁定詳如附件所載。
二、本件抗告意旨略以：由現場照片所示兩側車道中間有行道樹
    阻隔證人楊忠道視線，原裁定推斷無任何阻礙物阻擋，與事
    實不符。又證人楊忠道迄今未能提出任何物證，以證明受處
    分人闖紅燈，至其所繪現場圖、及其與受處分人無怨隙等情
    ，並不能證明闖紅燈之事實。另受處分人逆向行駛，看不到
    該處號誌燈，主觀上亦無闖紅燈之故意，爰請撤銷原裁定云
    云。
三、經查：受處分人甲○○於民國98年5月13日晚間8時54分許，
    騎乘車牌號碼GWB-210 號機車，行經宜蘭縣宜蘭市○○路與
    光復路口時，於該路口行車管制號誌已轉變為紅燈，表示車
    輛禁止通行，不得超越停止線或進入路口時，猶騎乘其所有
    上開機車逆向行駛並闖越紅燈進入火車站等情，業經證人即
    在現場舉發之員警乙○○於原審具結證述：「當時我們是在
    執行勤務，在宜興路與光復路口要往火車站的時候，我們是
    在那裡等紅燈，看到異議人從對向車道行駛，然後直接闖紅
    燈到火車站，當時是紅燈，是異議人逆向闖紅燈到火車站」
    等語明確（見原審卷第21頁筆錄），並有現場圖1紙在卷可
    稽。而對照上開員警所繪現場圖及受處分人在交通違規陳述
    狀上所繪現場圖，其警車所停位置、受處分人機車所停位置
    及其後行駛路線均相符合，且該員警在看見受處分人違規行
    為即從後追至攔停舉發，自足認其確已目睹本件違規之過程
    無訛，則受處分人抗告稱：行道樹已阻隔證人乙○○視線云
    云，自不足採。又按汽車行駛至交岔路口，其行進、轉彎，
    應遵守燈光號誌或交通指揮人員之指揮，道路交通安全規則
    第101條第1項第1款前段定有明文，則受處分人行至交叉路
    口本應注意有無燈光號誌並遵行之，自不得以其逆向行駛之
    違規行為，希冀免除此項注意義務。再審酌交通警察掣單攔
    停舉發交通違規事件，除人眼目視不可辨識者外（如超載、
    超速，酒駕等），本無必須佐以科學儀器之法令規定，況交
    通違規事件通常係瞬間發生，根本無時間再以科學儀器留存
    證據，若值勤員警對此均不能依法舉發，顯無從保障其他合
    法用路人之安全。是本件雖無採證照片或其他證據，然既經
    在場目擊證人即舉發員警到庭作證，以具結擔保供述之真實
    性，並擔負有偽證罪責，而其與受處分人素不相識，又無嫌
    隙，應無誣攀抗告人之理。且復無法令禁止其不得為證之情
    形，法院自得以證人上開可信之證詞據為認定違規事實之依
    據。故本件受處分人於行經舉發路口時，確有逆向行駛、及
    燈號為紅燈，仍闖行通過之兩項違規，應堪認定。原裁定基
    此認原處分機關裁處允當，而駁回受處分人之異議，經核並
    無違誤，受處分人仍執陳詞否認闖紅燈之違規，為無理由，
    應予駁回。
四、據上論結，應依道路交通案件處理辦法第26條、刑事訴訟法
    第412條，裁定如主文。
中    華    民    國    98    年    10    月    20    日
                  刑事第十庭審判長法  官  楊炳禎
                                  法  官  李春地
                                  法  官  陳春秋
以上正本證明與原本無異。
不得再抗告。
                                  書記官  李家敏
中    華    民    國    98    年    10    月    20    日


司法院資訊處製作；財團法人民間司法改革基金會備份。
